【裁判字號】    95,家聲,153
【裁判日期】    950809
【裁判案由】    裁定認可
【裁判全文】
臺灣臺中地方法院民事裁定             95年度家聲字第153號
聲  請  人  甲○○
相  對  人  乙○○
上列聲請人間聲請裁定認可（大陸地區判決書）事件，本院裁定
如下：
    主  文
「中華人民共和國廣東省廣州市天河區人民法院」（一九九六）
天法民初字第八０六號民事判決書（於西元一九九七年四月十日
生效），應予認可。
聲請程序費用由聲請人負擔。
    理  由
一、按在大陸地區作成之民事確定判決、民事仲裁判斷，不違背
    臺灣地區公共秩序或善良風俗者，得聲請法院裁定認可，臺
    灣地區與大陸地區人民關係條例第七十四條第一項定有明文
    。從而，在大陸地區作成之民事確定裁判欲在臺灣地區發生
    裁判之效力者，依首開規定，即須聲請法院裁定認可。
二、本件聲請意旨略以：聲請人與相對人原係夫妻，於民國八十
    六年三月三日經大陸地區廣東省廣州市涪城區人民法院民事
    判決離婚確定，並已於同年四月十日生效，為免聲請人與相
    對人間之婚姻關係陷於不確定狀態，故聲請人為此聲請認可
    等語，並提出戶籍謄本、中華人民共和國廣東省廣州市天河
    區人民法院（一九九六）天法民初字第八０六號民事判決書
    暨生效證明書、經財團法人海峽交流基金會認證之公證書等
    件為證。
三、經核聲請人與相對人於八十一年七月二十日結為夫妻，依聲
    請人所提之廣東省廣州市天河區人民法院（一九九六）天法
    民初字第八０六號民事判決意旨略以：「夫妻關係的維繫是
    以夫妻間的感情和真誠為紐蒂的，原、被告雖然婚前及婚後
    初期感情尚好，但由於原、被告雙方長期兩地分居，即使原
    告往臺探親，與被告共同生活期間，雙方仍常發生爭執，夫
    妻關係日漸惡化，現原告起訴要求與被告離婚。經審查，原
    、被告夫妻感情確已破裂，依法應准予離婚。離婚後，為利
    於兒子的生活，學業的安穩，兒子可由被告攜帶撫養。」等
    語。按上開離婚所舉事由，符合我國民法第一千零五十二條
    第二項規定難以維持婚姻之重大事由，足見該判決認事用法
    ，並無違背我國法律有關規定。是本件審查聲請人提出前揭
    財團法人海峽交流基金會，對於在大陸地區製作之文書所為
    之驗證，依臺灣地區與大陸地區人民關係條例第七條、同條
    例施行細則第八條之規定，推定該文書為真正之效力，堪認
    上開判決書為真。再本院認本件之民事判決並不違背臺灣地
    區公共秩序或善良風俗，揆諸前揭規定，應予認可。
四、依非訟事件法第二十一條第一項前段，裁定如主文。
中    華    民    國    95    年    8     月    9     日
                  家事法庭      法  官  林洲富
以上為正本係照原本作成。
如對本裁定抗告須於裁定送達後十日內向本院提出抗告狀（須附
繕本）。
中    華    民    國    95    年    8     月    9     日
                                書記官


司法院資訊處製作；財團法人民間司法改革基金會備份。
